臺灣士林地方法院刑事判決
111年度審易字第1363號
公  訴  人  臺灣士林地方檢察署檢察官
被      告  張總明


上列被告因竊盜案件，經檢察官提起公訴（111 年度偵字第5442
號），因被告於準備程序中就被訴事實為有罪之陳述，經告知簡
式審判程序之旨，並聽取當事人之意見後，本院裁定改依簡式審
判程序審理，並判決如下：
　　主  文
張總明犯攜帶兇器竊盜罪，處有期徒刑捌月，未扣案之犯罪所得
即PVC 電線數捆沒收，於全部或一部不能沒收或不宜執行沒收時
，追徵其價額；又犯攜帶兇器毀壞安全設備竊盜罪，處有期徒刑
拾月，未扣案之犯罪所得即PVC 電線捌捆、XLPE電纜參捆、FR95
0℃耐燃線貳捆均沒收，於全部或一部不能沒收或不宜執行沒收時
，追徵其價額。應執行有期徒刑壹年。
    事實及理由
一、程序部分
    按除被告所犯為死刑、無期徒刑、最輕本刑為3 年以上有期
    徒刑之罪或高等法院管轄第一審案件者外，於第一次審判期
    日前之準備程序進行中，被告先就被訴事實為有罪之陳述時
    ，審判長得告知被告簡式審判程序之旨，並聽取當事人、代
    理人、辯護人及輔佐人之意見後，裁定進行簡式審判程序，
    刑事訴訟法第273 條之1 第1 項定有明文。經核本案被告張
    總明所犯均係死刑、無期徒刑、最輕本刑為3 年以上有期徒
    刑以外之罪，其於準備程序中就被訴事實均為有罪之陳述，
    經告知簡式審判程序之旨，並聽取公訴人、被告之意見後，
    本院爰依首揭規定，裁定進行簡式審判程序。是本案之證據
    調查，依同法第273 條之2 規定，不受同法第159 條第1 項
    、第161 條之2 、第161 條之3 、第163 條之1 、第164 條
    至170 條所規定證據能力認定及調查方式之限制，合先敘明
    。
二、本案犯罪事實及證據，除均引用檢察官起訴書之記載（如附
    件）外，另更正及補充如下：
　㈠事實部分：
　⒈起訴書犯罪事實欄第1 至4 行關於前科部分之記載，應補充
    更正為「張總明前①因公共危險案件，經臺灣臺北地方法院
    以106 年度交簡字第1494號判決判處有期徒刑5 月確定；②
    因竊盜案件，經臺灣士林地方法院以106 年度易字第494  
    號判決判處有期徒刑10月、9 月，應執行有期徒刑1 年6 月
    確定；③因竊盜案件，經臺灣士林地方法院以107 年度審易
    字第176 號判決判處有期徒刑4 月、4 月、9 月確定，上開
    ①、③案，嗣經臺灣士林地方法院以107 年度聲字第1712號裁
    定定應執行有期徒刑1 年6 月確定後，與上開②案接續執行
    ，於民國109 年3 月12日縮短刑期假釋出監並付保護管束，
    迄109 年6 月25日保護管束期滿未經撤銷假釋，視為執行完
    畢」。
　⒉起訴書犯罪事實欄第6 至9 行關於「至臺北市○○區○○路00號
    建築工地，持客觀上足以對人之生命、身體、安全構成威脅
    ，具有危險性之剪刀1 把，破壞地下2 、3 樓門鎖後，侵入
    該工地，竊取熊宥傑所有之電線1 捆（價值新臺幣【下同】
    10萬元）」之記載，應補充更正為「騎乘車牌號碼000-000 
    號普通重型機車至位於臺北市○○區○○路00號之建築工地，以
    不詳方式侵入該工地之地下2 、3 樓內，並在該工地撿拾客
    觀上足對人之生命、身體、安全構成威脅，可供兇器使用之
    剪刀1 把後，竊取熊宥傑所有、放置在該工地內之PVC 電線
    數捆（價值共計新臺幣【下同】10萬元），得手後騎乘前開
    機車離去」。
　⒊起訴書犯罪事實欄第10至13行關於「至上開工地，持客觀上
    足以對人之生命、身體、安全構成威脅，具有危險性之鐵鉗
    工具，破壞地下1 樓門鎖後，侵入該工地，竊取熊宥傑所有
    之電線8 捆、電纜3 捆及耐燃線2 捆（共價值464,015  元
    ）」之記載，應補充更正為「騎乘上開機車至上址建築工地
    ，先從後門下方以匍匐爬入方式侵入該工地，再持其在該工
    地內撿拾之客觀上足對人之生命、身體、安全構成威脅，可
    供兇器使用之鐵鉗工具1 支，破壞該工地地下1 樓之門鎖後
    侵入其內，竊取熊宥傑所有、放置在該處之PVC 電線8 捆、
    XLPE 電纜3 捆、FR950℃耐燃線2 捆（價值共計46萬4,015 
    元），得手後騎乘前開機車離去」。
　㈡證據部分補充：被告於本院民國111 年11月18日準備程序及
    審理時所為之自白、告訴人熊宥傑提出之客戶對帳單影本、
    車牌號碼000-000號機車之車輛詳細資料報表、本院111 年1
    1月18日調解紀錄表。
三、論罪科刑　　
　㈠按攜帶兇器竊盜罪，係以行為人攜帶兇器竊盜為其加重構成
    要件，此所謂兇器，其種類並無限制，凡客觀上足對人之生
    命、身體、安全構成威脅，具有危險性之兇器均屬之，且祇
    須行竊時攜帶此種具有危險性之兇器為已足，並不以攜帶之
    初有行兇之意圖為必要（最高法院79年台上字第5253號判例
    意旨參照）。經查，被告為本案2 次竊盜犯行所拾取而攜帶
    之剪刀1 把、鐵鉗工具1 支，均係由質地堅硬之金屬材質所
    製成，如持以攻擊他人，客觀上當足以對人之生命、身體、
    安全構成威脅，自均屬具有危險性之兇器無訛。次按刑法第
    321 條第1 項第2 款所謂「毀越」門扇（108 年5 月29日將
    「門扇」之文字修正為「門窗」）、牆垣，依司法院26年院
    字第610 號解釋，係指毀損或越進而言，毀而不越，或越而
    不毀，均得依該條款處斷，不以二者兼而有之為必要，故應
    區分行為人之行為態樣究係「毀越」或「毀而不越」或「越
    而不毀」，不能概以毀越論之。而所謂「越進」應解為超越
    或踰越而進，若啟門入內即非可謂之越進。行為人毀壞門扇
    伸手入內行竊，固可構成毀越之態樣，但如毀壞門扇而伸手
    入內打開門鎖而再啟門入室竊盜，其行為則該當於「毀壞」
    之態樣，而非「毀越」（最高法院22年上字第454 號判例要
    旨參照）。至毀壞門鎖而行竊，應視該鎖之性質而論以毀壞
    安全設備或門扇，若該門鎖係附加於門上之鎖，則係毀壞安
    全設備竊盜，如該鎖為門之一部，則應認為毀壞門扇之加重
    竊盜罪（最高法院74年度台上字第243 號、83年度台上字第
    3856號判決意旨可資參照）。查本案被告於110 年12月28日
    所為竊盜犯行，係以鐵鉗工具破壞上開建築工地之地下1 樓
    門鎖後，開啟門扇侵入地下1 樓行竊，並無踰越門扇或其他
    安全設備之情形，又其所破壞之鎖係額外附加於門上之鎖，
    非屬門之一部乙情，有現場勘察照片在卷可稽（見111 年度
    偵字第5442號卷【下稱偵卷】第134 至136 頁），揆諸前揭
    說明，被告此部分所為應該當刑法第321 條第1 項第2 款「
    毀壞安全設備」之要件。
　㈡核被告就110 年12月25日之所為，係犯刑法第321 條第1 項
    第3 款之攜帶兇器竊盜罪；就110 年12月28日之所為，則係
    犯刑法第321 條第1 項第3 款、第2 款之攜帶兇器毀壞安全
    設備竊盜罪。至公訴意旨固認被告於110 年12月25日所為犯
    行，係持剪刀破壞上開建築工地之地下2 、3 樓門鎖後入內
    行竊，故認被告此次犯行亦該當於刑法第321條第1項第2款
    之「毀壞安全設備」加重要件；然此為被告所否認（見偵卷
    第161 至163 頁），且依告訴人於警詢時之指述及卷附臺北
    市政府警察局北投分局刑案現場勘察報告之記載（見偵卷第
    31、72頁），可知告訴人與警方均未發現該工地出入口有遭
    破壞之痕跡，且依卷存證據資料尚無從證明被告確有毀壞門
    扇或安全設備之行為，公訴意旨此部分認定，容有誤會，又
    因被告此犯行之論罪與原起訴法條之條項相同，僅減少1項
    加重要件，尚不生變更起訴法條問題，併此敘明。
　㈢查被告有如上述所載之前案科刑及執行情形，為被告所不爭
    執（見本院111 年度審易字第1363號卷111 年11月18日審判
    筆錄第4 頁），復有臺灣高等法院被告前案紀錄表在卷可稽
    ，其於受上開有期徒刑執行完畢後5 年內，故意再犯本案有
    期徒刑以上之2 罪，均已符合累犯之構成要件，本院審酌被
    告構成累犯之前案與本案均為竊盜案件，犯罪類型、罪質及
    所侵害之法益均相同，顯未因前案刑責矯正其非行行為及強
    化其法治觀念，足見其對於刑罰之反應力薄弱，依司法院釋
    字第775 號解釋意旨，衡酌罪刑相當及比例原則，認如加重
    其法定最低度刑，尚不至於使被告所受刑罰超過其所應負擔
    罪責，爰均依刑法第47條第1 項規定加重其刑。
　㈣被告所犯上開2 次犯行，犯意各別，行為互殊，應予分論併
    罰。
　㈤爰審酌被告前已多次犯竊盜案經法院判處罪刑並執行完畢（
    上開構成累犯部分不予重複評價）、素行不佳，有前揭被告
    前案紀錄表存卷可考，竟未能警惕悔改，不思循正當途徑賺
    取所需，恣意以前開所載方式侵入告訴人之建築工地且攜帶
    兇器行竊，顯欠缺尊重他人財產權之觀念，並致告訴人受有
    財產上之損害，實屬不該，衡以其犯後尚能坦承犯行，非無
    悔意，又因與告訴人就賠償金額認知差距過大，以致未能與
    告訴人成立調解，有本院111 年11月18日調解紀錄表附卷可
    參，兼衡其本案犯罪之動機、手段、情節、所獲利益（詳後
    述沒收部分），及其自陳國小畢業之教育智識程度、目前從
    事臨時工之工作、月收入約新臺幣（下同）1 萬元、已婚、
    需扶養配偶、子女之家庭生活經濟狀況（見前揭本院審判筆
    錄第5 頁）等一切情狀，分別量處如主文所示之刑，並定其
    應執行刑。。
四、沒收部分
  ㈠按犯罪所得，屬於犯罪行為人者，沒收之；於全部或一部不
    能沒收或不宜執行沒收時，追徵其價額；刑法第38條之1 第
    1 項前段、第3 項、第5 項分別定有明文。查被告就本案2 
     次竊盜犯行，分別竊得價值共計10萬元之PVC 電線數捆；
    價值共計46萬4,015 元之PVC 電線8 捆、XLPE電纜3 捆及FR
    950℃耐燃線2 捆，均為其犯罪所得，雖未扣案，然既均未實
    際合法發還告訴人，復查無刑法第38條之2 第2 項規定之情
    形，均應依刑法第38條之1 第1 項前段、第3 項規定，分別
    於其所犯各該罪刑之主文項下宣告沒收之，並於全部或一部
    不能沒收或不宜執行沒收時，追徵其價額。
　㈡次按供犯罪所用、犯罪預備之物或犯罪所生之物，屬於犯罪
    行為人者，得沒收之，刑法第38條第2 項前段定有明文。查
    被告為本案2 次竊盜犯行所使用之剪刀1 把、鐵鉗1 支，固
    為其供犯罪所用之物，惟上開行竊工具均係被告在工地內所
    撿取乙情，業據其供明在卷（見偵卷第191 頁），既非被告
    所有，亦非違禁物，自不得宣告沒收，附此敘明。
據上論斷，應依刑事訴訟法第273 條之1 第1 項、第299 條第1 
 項前段、第310 條之2 、第454 條第2 項（依刑事裁判精簡原
則，僅記載程序法條），判決如主文。
本案經檢察官張志明提起公訴，由檢察官周禹境到庭執行職務。
中　　華　　民　　國　 111　　年　  12　　月　　16　　日
                  刑事第十庭法  官  陳秀慧
以上正本證明與原本無異。
如不服本判決應於收受送達後20日內向本院提出上訴書狀，並應
敘述具體理由。其未敘述上訴理由者，應於上訴期間屆滿後20日
內向本院補提理由書（均須按他造當事人之人數附繕本）「切勿
逕送上級法院」。若因疫情而遲誤不變期間，得向法院聲請回復
原狀。
                            書記官  陳建宏             
中　　華　　民　　國　 111　　年　　12　  月　　16　  日
附錄本案論罪科刑法條全文：
中華民國刑法第321 條
犯前條第1 項、第2 項之罪而有下列情形之一者，處6 月以上5 
 年以下有期徒刑，得併科50萬元以下罰金：
一、侵入住宅或有人居住之建築物、船艦或隱匿其內而犯之。
二、毀越門窗、牆垣或其他安全設備而犯之。
三、攜帶兇器而犯之。
四、結夥三人以上而犯之。
五、乘火災、水災或其他災害之際而犯之。
六、在車站、港埠、航空站或其他供水、陸、空公眾運輸之舟、
    車、航空機內而犯之。前項之未遂犯罰之。

【附件】
臺灣士林地方檢察署檢察官起訴書　　
                                     111年度偵字第5442號
　　被　　　告　張總明　男　65歲（民國00年00月0日生）
　　　　　　　　　　　　住○○市○○區○○路0段000號17樓
　　　　　　　　　　　　之3
　　　　　　　　　　　　國民身分證統一編號：Z000000000號
上列被告因竊盜案件，業經偵查終結，認應提起公訴，茲將犯罪
事實及證據並所犯法條分敘如下：
　　　　犯罪事實
一、張總明前因竊盜案件，經臺灣士林地方法院以107 年度審易
    字第176 號判決判處有期徒刑4 月、4 月、9 月，有期徒刑
    4 月、4 月部分應執行有期徒刑6 月確定，經與另案定應執
    行有期徒刑1 年6 月確定，於民國109 年7 月28日執行完畢
    。詎猶不知悔改，意圖為自己不法之所有，於110 年12月25
    日凌晨5 時28分許，至臺北市○○區○○路00號建築工地，持客
    觀上足以對人之生命、身體、安全構成威脅，具有危險性之
    剪刀1 把，破壞地下2 、3 樓門鎖後，侵入該工地，竊取熊
    宥傑所有之電線1 捆（價值新臺幣【下同】10萬元），復於
    110 年12月28日凌晨1 時30分許，至上開工地，持客觀上足
    以對人之生命、身體、安全構成威脅，具有危險性之鐵鉗工
    具，破壞地下1樓門鎖後，侵入該工地，竊取熊宥傑所有之
    電線8 捆、電纜3 捆及耐燃線2 捆（共價值464,015 元）。
    嗣熊宥傑報警處理，始查悉上情。
二、案經熊宥傑訴由臺北市政府警察局北投分局報告偵辦。
　　　　證據並所犯法條
一、證據清單及待證事實
編號 證據方法 待證事實 1 被告張總明於警詢及偵查中之供述 被告張總明固坦承有於前開時地行竊等情不諱，惟辯稱：我分別只有竊取17捆及4 捆電線云云。 2 告訴人熊宥傑於警詢之指訴 全部犯罪事實。 3 臺北市政府警察局北投分局刑案現場勘察報告、監視錄影光碟及畫面截圖 全部犯罪事實。 
二、核被告張總明所為，係犯刑法第321 條第1 項第3 款、第2 
     款之攜帶兇器破壞安全設備竊盜罪嫌。被告2 次竊盜行為
    ，犯意各別，行為互殊，請予分論併罰。被告有如犯罪事實
    欄所述之犯罪科刑執行情形，有本署刑案資料查註紀錄表在
    卷可稽，其於有期徒刑執行完畢後，5 年以內故意再犯本件
    有期徒刑以上之罪，為累犯，請審酌是否依刑法第47條第1 
    項之規定加重其刑。被告獲取之犯罪所得，請依刑法第38條
    之1 第1 項之規定宣告沒收，並依同條第3 項之規定，宣告
    如全部或一部不能或不宜執行沒收時，追徵其價額。
三、依刑事訴訟法第251 條第1 項提起公訴。
　　此　致
臺灣士林地方法院
中　　華　　民　　國　 111　　年　　9 　　月　　20　　日
                              檢  察  官  張  志  明
本件正本證明與原本無異　　　　　　　　　　　　　　　　
中　　華　　民　　國　 111　　年　　10　　月　　5 　　日
                              書　記　官  段  復  怡
附錄本案所犯法條全文：
中華民國刑法第321 條
犯前條第1 項、第2 項之罪而有下列情形之一者，處6 月以上5 
 年以下有期徒刑，得併科50萬元以下罰金：
一、侵入住宅或有人居住之建築物、船艦或隱匿其內而犯之。
二、毀越門窗、牆垣或其他安全設備而犯之。
三、攜帶兇器而犯之。
四、結夥三人以上而犯之。
五、乘火災、水災或其他災害之際而犯之。
六、在車站、港埠、航空站或其他供水、陸、空公眾運輸之舟、
    車、航空機內而犯之。
前項之未遂犯罰之。